【裁判字號】    99,交抗,1444
【裁判日期】    990727
【裁判案由】    違反道路交通管理處罰條例
【裁判全文】
臺灣高等法院交通事件裁定            99年度交抗字第1444號
抗  告  人
即受處分人  甲○○
上列抗告人因違反道路交通管理處罰條例案件，不服臺灣桃園地
方法院，中華民國99年5月31日所為裁定（99年度交聲字第399號
，原處分案號：交通部公路總局新竹區監理所99年3 月11日桃監
裁罰字第裁52-DB0000000號），提起抗告，本院裁定如下：
    主  文
抗告駁回。
    理  由
一、原裁定意旨略以：受處分人甲○○於民國99年2月2日14時51
    分許，駕駛車號T7-2810號自用小客車，於桃園縣桃園市○
    ○街75號前，因「汽車駕駛人拒絕酒測濃度測試」之違規為
    警舉發，原處分機關依道路交通管理處罰條例第35條第4項
    之規定，裁處新臺幣六萬元，吊銷小型車普通駕駛執照，三
    年內禁考。受處分人雖辯稱：伊從頭至尾均表示欲配合警察
    進行酒精測試，然警察遲遲不為酒測，逕自開立拒測違規通
    知單云云。惟受處分人於上揭時、地以消極態度應付警察而
    拒絕接受酒測等情，業據證人即舉發警察黃陽傑於原審證述
    綦詳，並有蒐證光碟附卷可參，是受處分人確有「汽車駕駛
    人拒絕酒測濃度測試」之違規。原處分機關所為裁罰，核無
    違誤，受處分人之異議為無理由，應予駁回等語。
二、抗告人即受處分人甲○○抗告意旨略稱：警方提出之錄影光
    碟僅有十八秒，顯無法證明受處分人被攔停超過十分鐘，亦
    無警方取酒測器給受處分人之畫面。況受處分人遵警所囑至
    便利商店買水並漱口期間，及等待酒測器送抵現場之時間，
    不應認為拒絕酒測。且現場係便利超商。應有全天候錄影，
    原審未命調取超商監視錄影帶，顯有疏漏云云。
三、經查：
  (一)按汽車（包括機車）駕駛人拒絕接受酒精濃度測試之檢定者
    ，處新臺幣六萬元罰鍰，並當場移置保管該汽車及吊銷該駕
    駛執照，且三年內不得考領駕駛執照，道路交通管理處罰條
    例第35條第4項前段、第67條第2項前段分別定有明文。
  (二)受處分人拒絕接受酒精濃度測試檢定之交通違規事實，業據
    證人即舉發製單警察黃陽傑於原審證稱：當時伊在永安路及
    永康街口看見受處分人開著自小客車，一邊開車一邊講手機
    ，於桃園市○○○○○路口全家便利商店前攔停，伊當時聞
    到受處分人身上有酒味，就請受處分人下車，詢問受處分人
    喝什麼酒，喝完多久，並以無線電台要求支援酒測器，約五
    分鐘內備勤警員姜之維將酒測器送達現場，伊先請受處分人
    去便利商店買一瓶水漱口，備勤警員送達之後，受處分人藉
    故講手機不肯配合，當時伊第1 次告知時間，請受處分人配
    合酒測，可是受處分人還是置之不理，後來受處分人友人出
    現，並質疑為何沒有給受處分人水喝，伊表示之前有給他一
    瓶水了，受處分人之友人再度要求說可否讓受處分人買水喝
    ，伊說OK再進去買，受處分人喝第二瓶水後，伊再度告知受
    處分人是否願意做酒測，可是受處分人還是顧左右而言他，
    不肯配合酒測，堅持要回警局再做酒測，當時因為酒測器都
    已經送到現場了，實在沒有必要再回警局做酒測，之後伊第
    三次告知受處分人是否要做酒測，可是受處分人還是以消極
    的態度不配合警方做酒測，最後一次告知之後，因受處分人
    沒有帶身分證件，我們有告知受處分人如不配合酒測要罰六
    萬元，將受處分人帶返所裡，確認身分，並將車子移置派出
    所後就掣單，受處分人說他有東西忘記帶，伊有帶受處分人
    去地下室拿東西等語明確（見原審卷第24頁反面）。而證人
    黃陽傑係依法執交通管理勤務之警察，與抗告人並無仇怨，
    衡情當無誣指之理，況證人黃陽傑於原審到庭具結作證，更
    以刑事責任擔保證言之真實性，當不至甘冒涉犯偽證罪之風
    險，蓄意構陷受處分人，是其證言自得採為裁判之依據。
  (三)再依原審勘驗證人黃陽傑提出之蒐證光碟內容：「（受處分
    人甲○○下稱「楊」；員警下稱「警」）(一)『警：你現在趕
    快配合吹一吹，好不好？楊：好阿，那... 我也不會配合阿
    。警：吹阿，我們都送來了，你浪費大家時間做什麼？攔停
    多久了，超過10分鐘了。楊：阿，要... （本次錄影中斷）
    』；(二)『警：好不好，麻煩配合一下啦。楊：我會配合啦。
    警：配合？沒有吹阿』等情，有原審勘驗筆錄在卷可稽（見
    原審卷第23至24頁），核與證人黃陽傑前揭所證情形相符，
    顯見受處分人確有以消極方式，拒絕酒精濃度測試檢定之情
    事。
  (四)又抗告意旨另指警方提出之錄影光碟亦無警方取酒測器給受
    處分人之畫面云云。惟從原審上揭勘驗蒐證光碟筆錄可知，
    警察已明確告知受處分人進行酒測，受處分人雖口頭表示欲
    配合進行酒測，然卻遲遲不肯行動，在酒測過程中採取消極
    不配合之態度，受處分人拒絕接受酒測之事實甚明，警察逕
    行開單舉發，要無不合。至於受處分人為警攔停後施測時間
    之久暫，核與受處分人違規事實之有無毫無關連，尚難採為
    有利於受處分人之認定。
四、綜上所述，受處分人於前揭時地確有拒絕接受酒精濃度測試
    檢定之違規事實，洵堪認定。原處分機關依道路交通管理處
    罰條例第35條第4 項、第67條之規定，裁處受處分人罰鍰新
    臺幣六萬元，並吊銷駕駛執照，三年內禁考，並無違誤。原
    審據此裁定駁回受處分人之異議，應予維持。受處分人仍執
    前詞否認違規提起抗告，為無理由，應予駁回。
據上論結，應依道路交通案件處理辦法第26條，刑事訴訟法第41
2條，裁定如主文。
中    華    民    國    99    年    7     月    27    日
                  刑事第二十庭審判長法  官  楊貴雄
                                    法  官  許必奇
                                    法  官  周明鴻
以上正本證明與原本無異。
不得再抗告。
                                    書記官  郭彥琪
中    華    民    國    99    年    7     月    27    日

司法院資訊處製作；財團法人民間司法改革基金會備份。
